# 针对预期收回的外币货款与银行签订的远期结汇合约，是否可以理解为嵌入衍生工具？

提问人：mrlf 时间：2012-08-27 22:47:27
针对预期收回的外币货款与银行签订的远期结汇合约，是否可以理解为嵌入衍生工具？ 远期结汇合约约定：本合约结汇所用外币只能是收回的外币货款； 我的理解这种情况应该是可以理解为嵌入衍生工具， 理由： 1 、虽然没有具体指定针对哪一笔货款，但总的看，该远期结汇合约是依附于预期收回的外币货款的，即假设在约定期间没有真正收到外币货款，则该合约将无法履行，这种情况下合约就并无价值，它不可能脱离收到的外币货款单独产生收益。 2 、如果理解为独立衍生工具，并在年底确认其价值，但后面在约定期间货款回收金额不如预期，达不到合约约定额度，则锁定的汇率并不能完全实现（甚至会产生违约损失），这样提前确认合约价值也感觉不稳健。
大家觉得如何，以上理由是否充分？ 欢迎补充！

回答人：chenyiwei
回复 mrlf 的帖子
根据《企业会计准则第 22 号——金融工具确认和计量》第二十条规定：“嵌入衍生工具，是指嵌入到非衍生工具（即主合同）中，使混合工具的全部或部分现金流量随特定利率、金融工具价格、商品价格、汇率、价格指数、费率指数、信用等级、信用指数或其他类似变量的变动而变动的衍生工具。”
由于远期外汇合约是一项单独与银行签订的金融合约，其交易对手方不同于作为其基础的商务交易合同，因此不可能与商务合同一起构成一项混合工具，即不属于嵌入衍生工具，而是一项独立的衍生工具。